臺灣臺北地方法院刑事判決
110年度審訴字第1614號
公  訴  人  臺灣臺北地方檢察署檢察官
被      告  楊碩天



輔  佐  人
即被告之兄  楊嘉興


選任辯護人  錢美華律師（法律扶助）
上列被告因傷害案件，經檢察官提起公訴（110年度偵字第14025
號），本院判決如下：
    主  文
楊碩天被訴強制部分無罪；被訴傷害部分公訴不受理。
    理  由
壹、無罪部分：
一、公訴意旨以：被告楊碩天於民國109年11月11日晚間7時14分
    許（依監視器畫面影像應係晚間7時14分許，起訴書誤載為
    晚間6時許，應予更正），在臺北市○○區○○○路0段00號台北
    車站捷運M6出口往凱撒飯店連通道內，基於強制之犯意，徒
    手毆打告訴人徐米嵐之臉部1下，致告訴人受有疑似下巴挫
    傷之傷害（傷害部分業經告訴人撤回告訴，詳「貳、公訴不
    受理部分」），並以此強暴方式妨害告訴人步行離去之權利
    ，因認被告涉犯刑法第304條之強制罪嫌等語。
二、檢察官認被告涉犯強制罪嫌，無非係以：㈠被告於警詢及偵
    查中之供述；㈡告訴人於警詢及偵查中之指述；㈢監視器翻拍
    照片7張、被告所使用之愛心卡持卡人登記資料及台北客運
    班次交易明細表各1份；㈣馬偕醫院診斷證明書1份等件，為
    其論據。
三、犯罪事實應依證據認定之，無證據不得認定犯罪事實。又不
    能證明被告犯罪者，應諭知無罪之判決，刑事訴訟法第154 
    條第2項、第301條第1項分別定有明文。
四、訊據被告堅詞否認有何強制之犯行，辯稱：我承認我有打告
    訴人下巴1下，我有傷害告訴人，但我沒有叫告訴人不要走
    ，也沒有拉住告訴人等語。經查：
  ㈠被告有於前揭時間、地點徒手毆打告訴人之臉部1下之事實，
    除據告訴人於警詢及偵查中證述明確外（見偵卷第9至10、9
    5至96頁），並有告訴人所提馬偕醫院診斷證明書、監視器
    翻拍照片、被告所使用之愛心卡持卡人登記資料、台北客運
    班次交易明細表等件（見偵卷第27至33、35、47、49頁）在
    卷可稽，應堪認定。
　㈡告訴人於警詢時稱：當日我在下樓梯時與被告錯身而過，被
    告向我揮拳，打中我的下巴。我一時害怕跑到地下街並指著
    被告說：「你怎麼打我」，被告當時不發一語站在原地等語
    （見偵卷第9至10頁）；繼於偵查中稱：被告當時沒有說什
    麼話，就突然動手，跟我要擦身而過時動手，用拳頭打我下
    巴1下，詳細細節我有些忘記，我很生氣大叫問他為何對我
    動手，被告就走掉等語（見偵卷第95頁）。
　㈢觀之告訴人前開指訴內容，均未見其指訴被告有何妨害其步
    行離去權利之舉措，又告訴人所提之馬偕醫院診斷證明書（
    見偵卷第49頁），及卷附之監視器翻拍照片（見偵卷第27頁
    ），固均足以補強告訴人前開指訴之其遭被告傷害之事實，
    惟就強制罪之部分，實難以僅憑被告有揮打1下告訴人下巴
    之如此短暫之行為，即遽認被告有妨害告訴人行走權利之強
    制犯意及犯行。
　㈣綜合上情，檢察官所舉之證據，難認被告係出於強制之主觀
    犯意而為，客觀上被告所為揮打一下告訴人下巴之行為，亦
    難認有何妨害告訴人步行離去權利之事實，自難以強制罪相
    繩。
五、綜上所述，本院尚無從形成強制罪有罪確信之心證。此外，
    卷查無其他積極證據足認被告確有公訴意旨所指之強制犯行
    ，揆諸前揭規定，就此部分自應為被告無罪之諭知。
貳、公訴不受理部分：
一、公訴意旨以：被告於前揭時、地，基於傷害之犯意，徒手毆
    打告訴人之臉部1下，致告訴人受有疑似下巴挫傷之傷害，
    因認被告係犯刑法第277條第1項之傷害罪嫌等語。
二、告訴乃論之罪，告訴人於第一審辯論終結前，得撤回其告訴
    ，又告訴乃論之罪，其告訴經撤回者，應諭知不受理之判決
    ，刑事訴訟法第238條第1項、第303條第3款分別定有明文。
三、查檢察官認被告涉犯刑法第277條第1項之傷害罪嫌，依同法
    第287條規定，須告訴乃論。茲因告訴人於110年12月13日撤
    回對被告之傷害告訴，有刑事撤回告訴狀1紙（見本院卷第9
    1頁）在卷可稽。是揆諸前揭規定，被告被訴傷害部分，應
    逕為諭知不受理之判決。
據上論斷，應依刑事訴訟法第301條第1項、第303條第3款，判決
如主文。
本案經檢察官黃振城提起公訴，檢察官吳春麗、楊舒雯到庭執行
職務。 
中　　華　　民　　國　　111 　年　　2 　　月　　15　　日
　　　　　　　　　刑事第二十一庭  審判長法  官  程克琳
                                        法  官  王筱寧
                                        法  官  倪霈棻
上正本證明與原本無異。 
如不服本判決應於收受送達後20日內向本院提出上訴書狀，並應
敘述具體理由；其未敘述上訴理由者，應於上訴期間屆滿後20日
內向本院補提理由書（均須按他造當事人之人數附繕本）「切勿
逕送上級法院」。告訴人或被害人如對於本判決不服者，應具備
理由請求檢察官上訴，其上訴期間之計算係以檢察官收受判決正
本之日期為準。 
                                        書記官  陳怡君 
中　　華　　民　　國　　111 　年　　2 　　月　　16　　日